【裁判字號】    96,勞上,88
【裁判日期】    970124
【裁判案由】    損害賠償
【裁判全文】
臺灣高等法院民事裁定                  96年度勞上字第88號
上  訴  人  閎康科技股份有限公司
法定代理人  丙○○
上列上訴人因與被上訴人乙○○、甲○○間損害賠償事件，不服
中華民國96年10月31日台灣新竹地方法院96年度勞訴字第7號民
事判決，提起上訴，本院裁定如下：
    主  文
上訴人應於收受本裁定正本七日內補繳第一審裁判費新台幣壹萬
零壹佰玖拾柒元；第二審裁判費新台幣貳萬肆仟伍佰零參元。
    理  由
一、按以一訴主張數項標的者，其價額合併計算之；訴訟標的之
    價額不能核定者，以民事訴訟法第466條所定不得上訴第三
    審之最高利益額數加1/10即新台幣 (下同)165 萬元定之，
    民事訴訟法第77條之2第1項前段、第77條之12分別定有明文
    。
二、經查本件上訴人在原審起訴時，原係請求被上訴人乙○○、
    甲○○依序給付30萬3,813元、71萬7,198元 (另原審共同被
    告古姜勇部分，業經原審判決上訴人敗訴確定)並請求彼等
    二人非經上訴人公司之同意，不得任職與上訴人公司經營項
    目相雷同之事業，不得進行競業行為 (見原審勞訴字卷55
    頁)，經核乃係以一訴主張數項標的，其訴訟標的之價額自
    應合併計算。是上訴人所為之上開金錢請求，即應按其請求
    金額併計其訴訟標的之價額；至上訴人所為之上開競業禁止
    請求，既據上訴人主張涉及違約賠償事宜，且致生伊公司受
    有技術機密外洩、客戶流失、業務量下滑之財產上損害，其
    損害額證明困難等語 (見原審勞訴字卷60頁)，顯屬財產權
    之請求，且其訴訟標的之價額難以核定，依上開規定，即應
    以165萬元定之。從而，上訴人在原審所請求之訴訟標的價
    額為267萬1,011元 (其計算式為：30萬3,813元＋71萬7,198
    元＋165萬元＝267萬1,011元)，依民事訴訟法第77條之13
    規定，應徵第一審裁判費2萬7,532元，扣除上訴人在原審已
    繳納之1萬7,335元 (見原審調字卷14頁背面)，尚不足1萬
    197元 (其計算式為：2萬7,532元－1萬7,335元＝1萬197元)
    ，自應補繳。
三、次查，原審判命上訴人全部敗訴後，上訴人仍就請求被上訴
    人乙○○、甲○○依序給付30萬3,813元、71萬7,198元及該
    二人競業禁止之部分聲明不服提起上訴，是其在本院請求之
    訴訟標的價額應為267萬1,011元 (其計算式為：30萬3,813
    元＋71萬7,198元＋165萬元＝267萬1,011元)，應徵第二審
    裁判費4萬1,298元，扣除上訴人已繳納之1萬6,795元，尚不
    足2萬4,503元 (其計算式為：4萬1,298元－1萬6,795元＝2
    萬4,503元)，亦應補繳。
四、爰依民事訴訟法第444條第1項但書，裁定如主文。
中    華    民    國     97    年    1    月    24    日
                    民事第六庭
                        審判長法  官  林鄉誠
                              法  官  梁玉芬
                              法  官  許紋華
正本係照原本作成。
如不服本裁定，應於收受送達後10日內向本院提出抗告狀，並應
繳納抗告費新台幣1000元。
中    華    民    國    97    年    1    月     25    日
                               書記官  潘大鵬


司法院資訊處製作；財團法人民間司法改革基金會備份。
